---
title: "Análise Candidaturas"
author: "Rafael N. Magalhães"
date:
output: 
  rmdformats::readthedown: default
editor_options: 
  markdown: 
    wrap: 72
---

```{r setup, include=FALSE}
knitr::opts_chunk$set(echo = FALSE, message = FALSE, warning = FALSE)
```

```{r abrir pacotes}
library(readr)
library(tidyverse)
library(tidylog)
library(knitr)
library(ggthemes)
library(ggplot2)
library(ggrepel)
```

# Introdução

A partir dos dados eleitorais do Tribunal Superior Eleitoral foram
obtidos os dados sobre os resultados eleitorais e de candidatos a
vereador das eleições municipais de Roraima em 2016. Serão realizadas
tarefas que envolvem a junção e visualização de dados. Cada passo será
descrito na sua seção específica.

```{r QUESTÕES 1 E 2}
# Importar arquivos
arquivo1 <- "https://raw.githubusercontent.com/JonnyPhillips/Ciencia_de_Dados/master/Desafios/candidatos_2016_RR.csv"
arquivo2 <- "https://raw.githubusercontent.com/JonnyPhillips/Ciencia_de_Dados/master/Desafios/resultados_2016_RR.csv"

# Transformar arquivos em bases de dados
base_candidatos <- read_delim(arquivo1, delim = ";")
base_resultados <- read_delim(arquivo2, delim = ";")
```

# Unidades de Análise

## Análise Exploratória

-   **Identifique a unidade de análise do banco de candidatos - o que
    representa cada observação/linha? Quais variáveis identificam cada
    linha exclusivamente?** Cada observação equivale a um candidato a
    eleições municipais no estado de Roraima e cada variável é um
    atributo sobre os candidatos. É possível identificar cada linha
    deste banco por meio das variáveis: *SQ_CANDIDATO, NR_CPF_CANDIDATO,
    NR_TITULO_ELEITORAL_CANDIDATO.*

-   **Identifique a unidade de análise do banco de resultados - o que
    representa cada observação/linha? Quais variáveis identificam cada
    linha exclusivamente?** Cada linha é o resultado da eleição
    municipal em uma zona eleitoral para cargo de vereador em Roraima
    em 2016. Cada coluna contém informação sobre a eleição e os
    candidatos. É possível identificar cada linha exclusivamente por
    meio da variável: *SQ_CANDIDATO.*

-   **Liste as variáveis que compõem o identificador comum para realizar
    a junção dos dois bancos.** Em comum, as bases possuem as seguintes
    colunas: *SQ_CANDIDATO, NM_CANDIDATO, SG_PARTIDO*. No entanto, para
    junção dos dados, apenas a variável \<*SQ_CANDIDATO\>* identifica
    cada linha individualmente nas duas bases e, por isso,pode ser
    utilizada como identificador único

```{r QUESTÃO 3D, include=FALSE}
base_3d <- base_candidatos %>% 
  anti_join(base_resultados, by= "SQ_CANDIDATO")
```

-   **Use `anti_join` para identificar se há resultados que faltam
    detalhes do seu candidato no banco de dados de candidatos.** Há
    `r nrow(base_3d)` linhas que só estão presentes na base de
    candidatos.

```{r QUESTÃO 3E, include=FALSE}
base_3e <- base_resultados %>% 
  anti_join(base_candidatos, by= "SQ_CANDIDATO")

```

-   **Use `anti_join` para identificar se há candidatos faltando no
    banco de dados de resultados. Investigando as colunas do resultado
    de `anti_join`, você pode identificar porque eles não existem no
    banco de resultados?** Há `r nrow(base_3e)` candidatos a mais na
    base de dados de resultados em relação a base de dados de
    candidatos. Em geral, há mais observações na base de candidatos do
    que na de resultados e os candidatos considerados na base de
    resultados estão todos presentes na base de candidatos.

```{r QUESTÃO 3F}
# Selecionar variáveis 
base_cand_selecionada <- base_candidatos %>% 
  select(SQ_CANDIDATO, NM_CANDIDATO, NM_UE, SG_PARTIDO,
         NR_IDADE_DATA_POSSE, DS_GENERO, DS_GRAU_INSTRUCAO,
         DS_COR_RACA) 
```

-   **Não precisamos trabalhar com todas as colunas para a análise então
    para deixar mais fácil entender os processos, selecionar apenas as
    próximas colunas do banco de dados de candidatos:** *SQ_CANDIDATO,
    NM_CANDIDATO, NM_UE, SG_PARTIDO, NR_IDADE_DATA_POSSE, DS_GENERO,
    DS_GRAU_INSTRUCAO, DS_COR_RACA.*

# Juntando bancos de dados

Cruzar os dois bancos com **`left_join`** sem adequar a unidade de
análise irá causar a duplicação de dados de candidatos para cada
resultado do mesmo candidato numa zona eleitoral diferente. Por isso é
importante observar a unidade de análise quando for juntar bases.

```{r QUESTÃO 4, include=FALSE}
# Juntar bases 
base_resultados %>% 
  left_join(base_cand_selecionada, by= c("SQ_CANDIDATO"))
```

-   É possível modificar os dados das bases antes de uní-las de forma
    que a unidade de análise seja equivalente e não haja perda de dados
    ou dados faltantes na base final.

```{r QUESTÃO 5A}
# Mudar unidade de análise da base de resultado 
  # Agrupar resultado eleitoral por candidato (não mais por zona eleitoral)
  # Somar votos para cada candidato
resultados_resumidos <- base_resultados %>% 
  group_by(SQ_CANDIDATO, DS_SIT_TOT_TURNO) %>% 
  summarise(total_votos = sum(QT_VOTOS_NOMINAIS))
```

```{r QUESTÃO 5B}
# Juntar bases com mesma unidade de análise
base_5b <- resultados_resumidos %>% 
  left_join(base_cand_selecionada, by= "SQ_CANDIDATO") 
```

-   É possível unir as bases a despeito da unidade de análise. Mas então
    serão necessários certos cuidados como trabalhar com *NAs* ou
    modificar os dados faltantes para assumir algum valor específico.
    Atenção também para não enviesar a análise.

```{r QUESTÃO 6A, include=FALSE}
# Juntar bases a partir da base candidatos (mais observações)
base_cand_selecionada %>% 
  left_join(resultados_resumidos, by="SQ_CANDIDATO")
  # dados faltantes como NA
```

```{r QUESTÃO 6B, include=FALSE}
# Juntar bases a partir da base candidatos (mais observações)
  # Substituir NAs por 0
base_cand_selecionada %>% 
  left_join(resultados_resumidos, by="SQ_CANDIDATO") %>% 
  mutate(total_votos = replace_na(total_votos, 0))
```

# Visualizando os dados

## Candidatos para vereador por município

```{r QUESTÃO 7}
# Candidatos para vereador por município
  # Agrupar dados por município
  # Total de candidatos 
  # Gráfico de colunas
    # definir eixos
    # definir cores
    # colocar etiqueta nas colunas
    # nomear eixos e gráfico
    # definir temas
base_5b %>% 
  group_by(NM_UE) %>% 
  summarise(total_candidatos = n_distinct(SQ_CANDIDATO)) %>% 
  ggplot(aes(x= total_candidatos, y= fct_rev(NM_UE)))+
  geom_col(fill = hcl.colors(n = 15, palette = 'Viridis')) +
  geom_label(aes(label = total_candidatos),
            size = 2.6)+
  labs(x = "Quantidade de candidatos", y= "Município",
       title = "Qunatidade de candidatos por município",
       caption = "Fonte: Tribunal Superior Eleitoral") +
  theme_minimal()
```

O município de Boa Vista tem a amior quantidade de candidatos a vereador
entre os municípios de Roraima para as eleições e 2016. Uraimutã, por
sua vez, tem a menor quantidade de candidatos.

## Candidatos por gênero

Os gráficos a seguir expressam a combinação entre diversas variáveis com
o gênero dos candidatos.

### Em Roraima

```{r QUESTÃO 8}
# Candidatos por gênero no estado
  # Agrupar por gênero
  # Total de candidatos 
  # Gráfico de pizza
    # definir eixos
    # iniciar com gráfico de coluna
    # definir cores e legenda
    # definir etiqueta no gráfico
    # transformar coordenadas (gráfico de pizza)
    # definir temas
    # nomear eixos e gráfico
base_5b %>% 
  group_by(DS_GENERO) %>% 
  tally() %>% 
  ggplot(aes(x="", y=n, fill=DS_GENERO))+
  geom_col()+
  scale_fill_viridis_d(direction = -1, 
                       name= "Gênero")+
  geom_label(aes(label=n),
             show.legend = F, 
             colour= c("black", "white"),
             position= position_stack(vjust=0.5))+
  coord_polar(theta="y")+
  theme_minimal() +
  theme(axis.text = element_blank(),
        axis.ticks = element_blank(),
        axis.title = element_blank(),
        panel.grid = element_blank())+
  labs(title = "Total de candidatos por gênero em Roraima",
       caption = "Fonte: Tribunal Superior Eleitoral")
```

Na eleições de 2016 para vereador, Roraima teve 1024 candidatos e 488
candidatas.

### Por município

```{r QUESTÃO 11}
# Gráfico Quantidade de candidatos por gênero por município
  # Agrupar por município e gênero
  # Total de candidatos
  # Gráfico tile
    # definir eixos
    # definir cores e legenda
    # nomear eixos e gráfico
    # definir temas
base_5b %>% 
  group_by(NM_UE, DS_GENERO) %>% 
  tally() %>% 
  ggplot()+
  geom_tile(aes(x= DS_GENERO, y= fct_rev(NM_UE), fill=n))+
  scale_fill_viridis_c(direction = -1, name="Quantidade de candidatos")+
  labs(title= "Total de candidatos por gênero em cada município",
       x= "Gênero", y= "Município", 
       caption = "Fonte: Tribunal Superior Eleitoral")+
  theme_minimal()
```

Observa-se que, em geral, há mais homens candidatos nos municípios do
que mulheres.

### Porcentagem de candidatos por gênero em cada município

```{r QUESTÃO 9}
# Porcentagem de candidatos por gênero em cada município
  # Agrupar por município e gênero
  # Total de candidatos
  # Gráfico de barras 100%
    # definir eixos
    # definir cores e legenda
    # definir etiqueta no gráfico
    # nomear eixos e gráfico
    # definir temas (mudar posição da legenda)
    # inverter coordenadas
base_5b %>% 
  group_by(NM_UE, DS_GENERO) %>% 
  tally() %>% 
  ggplot()+
  geom_col(aes(y=n, x= fct_rev(NM_UE), fill=DS_GENERO),
           position="fill")+
  scale_fill_viridis_d(direction = -1, name="Gênero")+
  labs(title= "Porcentagem de candidatos por gênero em cada município",
       y= "Porcentagem", x= "Município", 
       caption = "Fonte: Tribunal Superior Eleitoral")+
  theme_minimal()+
  theme(legend.position = "bottom")+
  coord_flip()

```

Com o gráfico de percentual, é possível notar como os homens são a
maiora dos candidatos a vereador nas eleições municipais de Roraima.

### Taxa de sucesso de candidatas

Entre o total de candidatas, são poucas as mulheres eleitas como podemos
ver no gráfico abaixo.

```{r QUESTÃO 10A, include=FALSE}
# Vetor com tipos de resultados na base
tipos_resultados <- base_5b %>% 
  group_by(DS_SIT_TOT_TURNO) %>% 
  distinct(DS_SIT_TOT_TURNO) %>% 
  pull()

# Base com variável binária
  # 1 quando eleito, 0 quando não
base_10 <- base_5b %>% 
  mutate(cand_eleito= case_when(DS_SIT_TOT_TURNO %in% c("ELEITO POR QP",
                                                        "ELEITO POR MÉDIA") ~1,
                                DS_SIT_TOT_TURNO %in% c("SUPLENTE",
                                                        "NÃO ELEITO")~0))

```

```{r QUESTÃO 10C}
# Gráfico taxa de sucesso de candidatas femininas por município
  # Filtrar gênero
  # Agrupar por município
  # Calcular: 
    # total de candidatos 
    # total de candidatos eleitos
    # porcentagem de eleitos sobre o total de candidatos
  # Gráfico de colunas
    # definir eixos
    # definir cores e legenda
    # nomear eixos e gráfico
    # definir tema (ajustar eixos)
base_10 %>% 
  filter(DS_GENERO== "FEMININO") %>%
  group_by(NM_UE) %>% 
  summarise(total_cand= n_distinct(SQ_CANDIDATO),
            total_cand_eleito = sum(cand_eleito==1),
            pct= 100*(total_cand_eleito/total_cand)) %>% 
  ggplot()+
  geom_col(aes(x= NM_UE, y= pct, fill=pct)) +
  scale_fill_viridis_c(direction = -1, name="(%)")+
  labs(title= "Taxa de sucesso das candidatas em cada município",
       y= "Porcentagem", x= "Município", 
       caption = "Fonte: Tribunal Superior Eleitoral")+
  theme_minimal()+
  theme(axis.text.x = element_text(angle = 45, vjust = 0.7))
```

### Taxa de sucesso de candidatos de ambos os gêneros

No geral, a taxa de sucesso dos candidatos homens a vereador é maior do
que a de mulheres como pode-se observar no gráfico abaixo.

```{r QUESTÃO 10B, 10D}
# Gráfico taxa de sucesso de candidatos por municípo e gênero
  # Agrupar por município e gênero
  # Calcular: 
    # total de candidatos 
    # total de candidatos eleitos
    # porcentagem de eleitos sobre o total de candidatos
  # Gráfico de colunas
    # definir eixos
    # definir cores e legenda
    # nomear eixos e gráfico
    # definir tema
    # inverter coordenadas
base_10 %>% 
  group_by(NM_UE, DS_GENERO) %>% 
  summarise(total_cand= n_distinct(SQ_CANDIDATO),
            total_cand_eleito = sum(cand_eleito==1),
            pct= 100*(total_cand_eleito/total_cand)) %>% 
  ggplot()+
  geom_col(aes(x= fct_rev(NM_UE), y= pct, fill=DS_GENERO),
           position = "dodge") +
  scale_fill_viridis_d(direction = -1, name="Gênero")+
  labs(title= "Taxa de sucesso de candidatos por gênero em cada município",
       y= "Porcentagem", x= "Município", 
       caption = "Fonte: Tribunal Superior Eleitoral")+
  theme_minimal()+
  coord_flip()

```

A partir dos gráficos também nota-se que o município de Caroebe é aquele
em que as mulheres têm maior taxa de sucesso do que os homens.

##  Candidatos por idade

```{r QUESTÃO 12A}
# Gráfico de candidatos por idade
  # Substituir idade errada por NA
  # Gráfico de histograma
    # definir eixos e quebras
    # definir cores
    # nomear eixos e gráfico
    # definir tema 
base_5b %>% 
  mutate(NR_IDADE_DATA_POSSE= case_when(NR_IDADE_DATA_POSSE == 999 ~NA_real_,
                                        T~NR_IDADE_DATA_POSSE)) %>% 
  ggplot()+
  geom_histogram(aes(x=NR_IDADE_DATA_POSSE, fill=..count..), 
                 breaks=seq(10,80, by=1))+
  scale_fill_viridis_c(direction = -1, guide="none")+
  labs(title= "Quantidade de candidatos por idade",
       x= "Idade na posse", y= "Quantidade de candidatos", 
       caption = "Fonte: Tribunal Superior Eleitoral")+
  theme_minimal()

```

Pelo gráfico nota-se que a maior parte dos candidatos tinha em torno de
40 anos no dia da posse.

### por gênero

```{r QUESTÃO 12B}
# Gráfico de candidatos por idade e gênero
  # Substituir idade errada por NA
  # Agrupar por gênero
  # Gráfico de histograma
    # definir eixos e quebras
    # definir cores
    # nomear eixos e gráfico
    # definir tema (mudar posição de legenda)
base_5b %>%
  mutate(NR_IDADE_DATA_POSSE= case_when(NR_IDADE_DATA_POSSE == 999 ~NA_real_,
                                        T~NR_IDADE_DATA_POSSE)) %>% 
  group_by(DS_GENERO) %>% 
  ggplot()+
  geom_histogram(aes(x=NR_IDADE_DATA_POSSE, fill=DS_GENERO), 
                 breaks=seq(10,80, by=1),
                 position="dodge")+
  scale_fill_viridis_d(direction = -1, name="Gênero")+
  labs(title= "Quantidade de candidatos por idade e gênero",
       x= "Idade na posse", y= " Qauntidade de candidatos", 
       caption = "Fonte: Tribunal Superior Eleitoral")+
  theme_minimal()+
  theme(legend.position = "bottom")

```

As candidatas mulheres tendem a ser mais jovens. Os homens predominam
entre os candidatos acima dos 30 anos.

### por gênero e cor

No gráfico abaixo é possível observar a relação entre idade, gênero e
cor dos candidatos a vereador das eleições municipais de Roraima em
2016.

```{r QUESTÃO 12C}
# Gráfico de candidatos por idade, gênero e cor
  # # Substituir idade errada por NA
  # Agrupar por gênero e cor
  # Gráfico de histograma
    # definir eixos e quebras
    # definir separação dos quadros
    # definir cores
    # nomear eixos e gráfico
    # definir tema 
base_5b %>%
  mutate(NR_IDADE_DATA_POSSE= case_when(NR_IDADE_DATA_POSSE == 999 ~NA_real_,
                                        T~NR_IDADE_DATA_POSSE)) %>% 
  group_by(DS_GENERO, DS_COR_RACA) %>% 
  ggplot()+
  geom_histogram(aes(x=NR_IDADE_DATA_POSSE, fill=DS_GENERO), 
                 breaks=seq(10,80, by=1))+
  facet_grid(cols=vars(DS_GENERO), rows = vars(DS_COR_RACA), scales = 'free_y')+
  scale_fill_viridis_d(direction = -1, guide="none")+
  labs(title= "Quantidade de candidatos por idade, gênero e cor",
       x= "Idade na posse", y= "Candidatos", 
       caption = "Fonte: Tribunal Superior Eleitoral")+
  theme_minimal()
```

Note ainda que no gráfico a quantidade de candidatos é variável para
cada cor. Esta escolha foi feita para melhor observar os dados.

## Resultados das eleições 

Os gráficos a seguir mostram a relacão entre porcentagem média de votos
dos candidatos numa determinada idade.

```{r QUESTÃO 13A, 13B, 13C}
base_5b %>% 
  group_by(NM_UE) %>% 
  mutate(NR_IDADE_DATA_POSSE= case_when(NR_IDADE_DATA_POSSE == 999 ~NA_real_,
                                        T~NR_IDADE_DATA_POSSE),
         total_votos_geral = sum(total_votos),
         pct_votos_munic = 100*(total_votos/total_votos_geral)) %>%
  group_by(NR_IDADE_DATA_POSSE) %>% 
  mutate(media_pct_idade=mean(pct_votos_munic)) %>%
  ggplot()+
  geom_line(aes(x=NR_IDADE_DATA_POSSE, y= media_pct_idade, group=1),
            colour=hcl.colors(n = 1, palette = 'Viridis'), size=1) +
  scale_x_continuous(breaks = seq(20, 90, 10)) +
  labs(title = "Porcentagem média dos votos por idade", x="Idade de posse", y="Porcentagem média de votos")+
  theme_minimal()
  
```

```{r QUESTÃO 13D}
base_5b %>% 
  group_by(NM_UE) %>% 
  mutate(NR_IDADE_DATA_POSSE= case_when(NR_IDADE_DATA_POSSE == 999 ~NA_real_,
                                        T~NR_IDADE_DATA_POSSE),
         total_votos_geral = sum(total_votos),
         pct_votos_munic = 100*(total_votos/total_votos_geral)) %>%
  group_by(NR_IDADE_DATA_POSSE, DS_GENERO) %>% 
  mutate(media_pct_idade=mean(pct_votos_munic)) %>%
  ggplot()+
  geom_line(aes(x=NR_IDADE_DATA_POSSE, y= media_pct_idade, 
                group=DS_GENERO, colour= DS_GENERO), size=1) +
  scale_x_continuous(breaks = seq(20, 90, 10)) +
  scale_colour_viridis_d(direction = -1, name="Gênero")+
  labs(title = "Porcentagem média dos votos por idade e gênero", x="Idade de posse", y="Porcentagem média de votos")+
  theme_minimal()+
  theme(legend.position = "bottom")

```

## Índice de Desenvolvimento Humano

O gráfico a seguir oferecem diferentes formas de observar a relação
entre a porcentagem de votos no PMDB e o IDH do município.

```{r QUESTÃO 14A, include=FALSE}
base_14 <-base_5b %>% 
  group_by(NM_UE) %>% 
  mutate(total_votos_munic=sum(total_votos)) %>% 
  group_by(NM_UE, SG_PARTIDO) %>% 
  summarise(total_votos_partido=sum(total_votos),
         pct_votos_partido= 100*(total_votos_partido/total_votos_munic)) %>% 
  distinct(NM_UE, SG_PARTIDO, pct_votos_partido, total_votos_partido)

```

```{r QUESTÃO 14B, include=FALSE}
IDH <- tibble(NM_UE=c("ALTO ALEGRE", "AMAJARI", "BOAVISTA", "BONFIM",
                      "CANTÁ", "CARACARAÍ", "CAROEBE", "IRACEMA", "MUCAJAÍ", 
                      "NORMANDIA", "PACARAIMA", "RORAINOPOLIS", 
                      "SÃO JOÃO DA BALIZA", "SÃO LUIZ", "UIRAMUTÃ"),
       IDH=c(0.542, 0.484, 0.752, 0.626, 0.619, 0.624, 0.639, 0.582, 0.665, 
             0.594, 0.650, 0.619, 0.655, 0.649, 0.453))

```

```{r QUESTÃO 14C, include=FALSE}
base_14 %>% anti_join(IDH, by= "NM_UE")

munic_base_5b <- base_5b %>% 
  group_by(NM_UE) %>% 
  distinct(NM_UE) %>% 
  pull()

munic_base_idh <- IDH %>% 
  distinct(NM_UE) %>% 
  pull()

sort(munic_base_5b) == sort(munic_base_idh)

# 3 e 12 errados

```

```{r QUESTÃO 14C CORREÇÕES, include=FALSE}
IDH_arrumada <- tibble(NM_UE=c("ALTO ALEGRE", "AMAJARI", "BOA VISTA", "BONFIM",
                      "CANTÁ", "CARACARAÍ", "CAROEBE", "IRACEMA", "MUCAJAÍ", 
                      "NORMANDIA", "PACARAIMA", "RORAINÓPOLIS", 
                      "SÃO JOÃO DA BALIZA", "SÃO LUIZ", "UIRAMUTÃ"),
       IDH=c(0.542, 0.484, 0.752, 0.626, 0.619, 0.624, 0.639, 0.582, 0.665, 
             0.594, 0.650, 0.619, 0.655, 0.649, 0.453))

base_14 %>% anti_join(IDH_arrumada, by= "NM_UE")
```

```{r QUESTÃO 14D, include=FALSE}
base_14d <- base_14 %>% left_join(IDH_arrumada, by= "NM_UE")

```

```{r QUESTÃO 14E}
base_14d %>% 
  filter(SG_PARTIDO=="PMDB") %>% 
  ggplot(aes(y= pct_votos_partido, x= IDH))+
  geom_point(colour= hcl.colors(n = 1, palette = 'Viridis'),
             size=3)+
  geom_label_repel(aes(label = NM_UE), 
                   color = "black",
                   size = 3) +
    scale_x_continuous(breaks = seq(0, 1, 0.1)) +
    scale_y_continuous(breaks = seq(0, 20, 2)) +
    labs(x = "IDH", y = "Porcentagem", 
       size = 0.5,
       title = "Porcentagem de votos do PMDB por município",
       caption = "Fonte: Tribunal Superior Eleitoral")+
  theme_minimal()

```

```{r QUESTÃO 14F}
base_14d %>% 
  filter(SG_PARTIDO=="PMDB") %>% 
  ggplot(aes(y= pct_votos_partido, x= IDH, size= total_votos_partido))+
  geom_point(colour= hcl.colors(n = 1, palette = 'Viridis'))+
  geom_label_repel(aes(label = NM_UE), 
                   color = "black",
                   size = 3) +
  scale_x_continuous(breaks = seq(0, 1, 0.1)) +
  scale_y_continuous(breaks = seq(0, 20, 2)) +
  labs(x = "IDH", y = "Porcentagem", 
       size = 0.5,
       title = "Votos do PMDB por município",
       caption = "Fonte: Tribunal Superior Eleitoral")+
  scale_size_continuous(name = "Número total de votos")+
  theme_minimal()

```

```{r QUESTÃO 14G}
base_14d %>% 
  filter(SG_PARTIDO=="PMDB") %>% 
  ggplot(aes(y= pct_votos_partido, x= IDH, colour= total_votos_partido))+
  geom_point()+
  geom_label_repel(aes(label = NM_UE), 
                   color = "black",
                   size = 3) +
  scale_x_continuous(breaks = seq(0, 1, 0.1)) +
  scale_y_continuous(breaks = seq(0, 20, 2)) +
  labs(x = "IDH", y = "Porcentagem", 
       size = 0.5,
       title = "Votos do PMDB por município",
       caption = "Fonte: Tribunal Superior Eleitoral")+
  scale_colour_viridis_b(direction = -1, name = "Número total de votos")+
  theme_minimal()

```
